# BOT评估增值会计处理

提问人：wenhailong 时间：2016-08-31 12:29:44
陈老师，您好，我想咨询一个问题。
我们公司收购了一家污水处理公司，进行评估后，评估增值，我们认为是资产增值，因为是金融资产模型，我想问一下，这部分增值可以放在模型的初始值里面吗？应该怎么处理这部分增值呢？谢谢陈老师。因为单体层面上，金融资产是按照历史成本核算的，合并层面要按照公允价值重新确认模型的初始值吗？

回答人：chenyiwei
如果确定该BOT业务采用金融资产模式是恰当的，且在收购时原BOT合同的条款并未作出修改，则鉴于《企业会计准则第 22 号——金融工具确认和计量》规定对金融资产的初始计量应依据其公允价值，所以对该项金融资产也应当按照其于收购日的公允价值进行合并报表层面的初始计量。在金融资产模式下，因为此类金融资产通常为债权（“贷款和应收款项”类），所以评估增值也就相当于利息调整（溢价），在后续该资产存续期间内按重新计算的实际利率进行摊销（不同于项目公司自身报表中对其核算的实际利率），将这部分评估增值部分冲减后续年度的利息收入。

提问人：wenhailong 时间：2016-09-09 10:32:30
谢谢老师回复，我还想问一下，是否考虑合并层面将评估增值部分体现为无形资产，按照企业合并准则。

回答人：chenyiwei
需结合具体情况讨论。如果该BOT项目只有金融资产而没有无形资产，则评估增值也只能归属于金融资产；如果该BOT项目只有无形资产而没有金融资产，则评估增值部分归属于无形资产。如果该BOT项目为“金融资产＋无形资产混合模式”的，则首先确定金融资产于购买日的公允价值，剩余的评估增值全部归属于无形资产。